【裁判字號】    98,交簡上,225
【裁判日期】    980831
【裁判案由】    過失傷害
【裁判全文】
臺灣高雄地方法院刑事判決           98年度交簡上字第225號
上  訴  人  臺灣高雄地方法院檢察署檢察官
被      告  丁○○
上列上訴人因被告過失傷害案件，不服本院交通法庭中華民國98
年5 月25日97年度審交簡字第3836號所為第一審判決（聲請簡易
判決處刑書案號：臺灣高雄地方法院檢察署97年度偵字第25961
號），提起上訴，本院管轄之第二審合議庭改行簡式審判程序，
判決如下：
    主  文
上訴駁回。
丁○○緩刑貳年。
    事實及理由
一、本件被告丁○○所犯為死刑、無期徒刑、最輕本刑為3 年以
    上有期徒刑以外之罪，其於本院審理程序進行中，就被訴事
    實為有罪之陳述，經審判長告知簡式審判程序之旨，並聽取
    當事人之意見後，本院合議庭裁定進行簡式審判程序，合先
    敘明。
二、本案經本院審理結果，認第一審判決認事用法及量刑均無不
    當，應予維持，並引用第一審判決書記載之事實及理由（如
    附件）。
三、檢察官據告訴人請求上訴意旨雖以：被告於本件和解過程中
    曾至告訴人住處叫囂，亦不願替告訴人辦理強制汽車保險之
    出險，非但不願賠償告訴人損害，還宣稱：給法院判比較輕
    ，我打算被關，反正我現在沒工作等語，態度囂張，全無悔
    意，因認原審量刑過輕，請求從重量刑云云。惟查，本件原
    審以本案事證明確，並審酌本案事故肇因於被告在交岔路口
    違規左轉，且左轉時未禮讓直行車先行，致與告訴人騎乘之
    機車發生擦撞，使告訴人受有上開傷害，且迄今未與告訴人
    達成和解，賠償告訴人所受損害，所為實無足取，惟念其無
    前科，量處被告拘役65日，及諭知以新台幣1,000 元為易科
    罰金折算之標準。本院經審酌以後，認為原審已斟酌刑法第
    57條所規定之一切量刑事由，且所量處之刑度尚屬適當，檢
    察官據告訴人請求上訴意旨指摘原判決量刑不當，尚難憑取
    ，應予駁回。
四、末被告前未曾受有期徒刑以上刑之宣告，有臺灣高等法院被
    告前案紀錄表在卷可稽，茲念其僅因一時疏失，致罹刑章，
    且被告於檢察官上訴後，表明賠償告訴人損失之意願，並與
    告訴人達成和解，且已分別於98年7 月31日準備程序中當庭
    交付告訴代理人吳一良6 萬元，於98年8 月28日當庭支付告
    訴代理人丙○○7 萬元等情，有本院98年7 月31日準備程序
    筆錄、同年8 月28日審判程序筆錄、民事和解筆錄可稽，則
    被告已填補因其犯行對告訴人造成之損害，本院審酌被告經
    此起訴、審判程序之教訓，理當知所警惕，信無再犯之虞，
    因認所宣告之刑以暫不執行為適當，爰併予諭知緩刑2 年，
    以啟自新。
據上論結，應依刑事訴訟法第455 條之1 第1 項、第3 項、第36
8 條、第364 條、第373 條、第273 條之1 ，刑法第74條第1 項
第1 款，判決如主文。
本案經檢察官甲○○到庭執行職務。
中    華    民    國    98    年    8    月    31     日
                    交通法庭  審判長法  官  洪能超
                                    法  官  林建鼎
                                    法  官  陳思帆
不得上訴。
以上正本證明與原本無異。
中    華    民    國    98    年    8     月    31    日
                                    書記官  李宗諺
附錄本判決論罪法條：
中華民國刑法第284條第1項
（過失傷害罪）
因過失傷害人者，處6 月以下有期徒刑、拘役或5 百元以下罰金
，致重傷者，處1 年以下有期徒刑、拘役或5 百元以下罰金。
刑法施行法第1 條之1
中華民國94年1 月7 日刑法修正施行後，刑法分則編所定罰金之
貨幣單位為新臺幣。
94年1 月7 日刑法修正時，刑法分則編未修正之條文定有罰金者
，自94年1 月7 日刑法修正施行後，就其所定數額提高為30倍。
但72年6 月26日至94年1 月7 日新增或修正之條文，就其所定數
額提高為3 倍。
附件：
臺灣高雄地方法院刑事簡易判決      97年度審交簡字第3836號
聲  請  人  臺灣高雄地方法院檢察署檢察官
被      告  丁○○  男  46歲（民國○○年○月○日生）
                    身分證統一編號：Ｚ000000000號
                    住高雄縣大寮鄉○○街27巷32號
上列被告因過失傷害案件，經檢察官聲請以簡易判決處刑（97年
度偵字第25961 號），本院判決如下：
    主  文
丁○○因過失傷害人，處拘役陸拾伍日，如易科罰金，以新臺幣
壹仟元折算壹日。
    事實及理由
一、丁○○明知其未領有小型車駕駛執照，不得駕駛自小客車，
    猶於民國97年7 月23日17時許，駕駛車牌號碼6M-9179 號自
    小客車，沿高雄縣鳳山市○○路由西往東方向行駛，行至鳳
    山市○○路與鳳頂路交岔路口時，本應注意駕駛汽車時，應
    遵守道路交通標誌之指示，在設有禁止左轉標誌之交岔路口
    即不得左轉，且縱使左轉，轉彎車應禮讓直行車先行，而依
    當時天候晴朗、有日間自然光線、路面乾燥、無缺陷及障礙
    物、視距良好等情形，客觀上並無不能注意之情事，竟疏未
    注意而在上開設有禁止左轉之交岔路口貿然左轉，且未禮讓
    當時沿鳳山市○○路由東往西方向直行而由乙○○所騎乘之
    車牌號碼CR7-791 號重型機車先行，以致丁○○駕駛之上開
    自小客車右前車頭與乙○○騎乘之上開機車車頭髮生撞擊，
    乙○○因而倒地而受有左腳脛骨骨折之傷害。又丁○○於肇
    事後，尚未被有偵查權限之該管機關發覺其姓名及犯罪事實
    前，經警到場處理時，當場承認其為肇事人而接受裁判。
二、證據名稱：（一）被告丁○○於警詢時之供述；（二）告訴
    人乙○○於警詢時之指訴；（三）高雄縣政府警察局交通警
    察隊車禍處理分隊交通事故詢問筆錄1 份；（四）道路交通
    事故現場圖、道路交通事故調查報告表（一）（二）各1 份
    及現場照片12張；（五）長庚紀念醫院診斷證明書1 紙；（
    六）證號查詢汽車駕駛人、車號查詢汽車車籍資料表各1 紙
    。
三、核被告丁○○所為，係犯刑法第284 條第1 項前段之過失傷
    害罪。被告於肇事時，並無考領小型車駕駛執照，有證號查
    詢汽車駕駛人、車號查詢汽車車籍資料表各1 紙可證，其係
    無駕駛執照駕車甚明，並因而致人受傷，爰依道路交通管理
    處罰條例第86條第1 項規定，就其所犯過失傷害罪部分，加
    重其刑至二分之一。又被告於肇事後，尚未被有偵查權限之
    該管機關發覺其姓名及犯罪事實前，經警到場處理時，當場
    承認其為肇事人而接受裁判，有高雄縣政府警察局交通警察
    隊車禍處理分隊交通事故詢問筆錄1 份附卷可稽，符合自首
    要件，爰依刑法第62條前段規定減輕其刑，並依法先加後減
    。爰審酌本件車禍肇因於被告在上揭交岔路口違規左轉，且
    左轉時未禮讓直行車先行，致與告訴人騎乘之機車發生擦撞
    ，使告訴人受有上開傷害，且迄今未與告訴人達成和解，賠
    償告訴人所受損害，所為實無足取，惟念其無前科，此有臺
    灣高等法院被告前案紀錄表1 份附卷可稽等一切情形，量處
    如主文所示之刑，並諭知易科罰金之折算標準。
四、依刑事訴訟法第449 條第1 項前段、第3 項，道路交通管理
    處罰條例第86條第1 項，刑法第284 條第1 項前段、第62條
    前段、第41條第1 項前段，刑法施行法第1 條之1 ，逕以簡
    易判決處刑如主文。
五、如不服本判決，得自收受送達之日起10日內向本院提出上訴
    狀。
中    華    民    國    98    年    5     月    25    日
                        交通法庭  法  官  陳芸珮
以上正本證明與原本無異。
如不服本判決，應於判決送達之日起10日內向本院提出上訴書狀
。
中    華    民    國    98    年    5     月    25    日
                                  書記官  陳玉娥
附錄本案論罪法條：
中華民國刑法第284條
（過失傷害罪）
因過失傷害人者，處6 月以下有期徒刑、拘役或5 百元以下罰金
，致重傷者，處1 年以下有期徒刑、拘役或5 百元以下罰金。
從事業務之人，因業務上之過失傷害人者，處1 年以下有期徒刑
、拘役或1 千元以下罰金，致重傷者，處3 年以下有期徒刑、拘
役或2 千元以下罰金。


司法院資訊處製作；財團法人民間司法改革基金會備份。
